臺灣板橋地方法院刑事判決　　　　　　 100年度易字第1743號
公　訴　人　臺灣板橋地方法院檢察署檢察官
被　　　告　陳慶安
　　　　　　陳仲信
上列被告等因竊盜案件，經檢察官提起公訴（100 年度偵字第11
965 號），被告等於準備程序進行中就被訴事實均為有罪之陳述
，經告知簡式審判程序之旨，並聽取當事人意見，本院裁定改依
簡式審判程序審理，並判決如下：
    主      文
陳慶安竊盜，處有期徒刑貳月，如易科罰金，以新臺幣壹仟元折
算壹日；又共同攜帶兇器竊盜未遂，處有期徒刑肆月，如易科罰
金，以新臺幣壹仟元折算壹日，扣案之油壓剪及扳手各壹支，均
沒收之。應執行有期徒刑伍月，如易科罰金，以新臺幣壹仟元折
算壹日，扣案之油壓剪及扳手各壹支，均沒收之。
陳仲信共同攜帶兇器竊盜未遂，累犯，處有期徒刑伍月，如易科
罰金，以新臺幣壹仟元折算壹日，扣案之油壓剪及扳手各壹支，
均沒收之。
    事      實
一、陳仲信(一)前於民國94年間，因違反毒品危害防制條例案件，
    經臺灣高等法院以95年度上訴字第850 號判處應執行有期徒
    刑1 年5 月確定；(二)復於95年間，因侵占案件，經本院以95
    年度簡字第6953號判處有期徒刑4 月確定；(三)又因竊盜案件
    ，經本院以95年度易字第675 號判處有期徒刑10月確定；(四)
    再因違反毒品危害防制條例案件，經臺灣桃園地方法院以95
    年度訴字第1719號判處應執行有期徒刑1 年10月，嗣經臺灣
    高等法院以95年度上訴字第4461號駁回上訴確定；(五)另因違
    反毒品危害防制條例案件，經本院以95年度訴字第3054號判
    處應執行有期徒刑10月確定。嗣上開案件復經臺灣桃園地方
    法院以96年度聲減字第6478號裁定減刑，並就(一)至(四)所示案
    件合併定其應執行刑為有期徒刑2 年5 月，接續執行後，於
    98年4 月7 日縮刑期滿。詎仍不知悔改，而為下列犯行：
（一）陳慶安於100 年4 月25日晚間11時許，見楊美麗所有，交
      由汪金蓮使用之車牌號碼TYE-255 號輕型機車，停放在新
      北市○○區○○路196 之1 號前，鑰匙插在電門上疏未取
      下，竟意圖為自己不法之所有，並基於竊盜之犯意，趁無
      人注意之際，以該鑰匙啟動電門，竊取該輕型機車，得手
      後逃逸。
（二）陳慶安於竊得上開機車後，即與陳仲信共同意圖為自己不
      法之所有，並基於竊盜之犯意聯絡，於翌日凌晨3 、4 時
      許，由陳慶安攜帶其所有客觀上足以危害人之生命、身體
      及安全，可供兇器使用之油壓剪及扳手各1 支，騎乘其所
      竊得之上開機車，搭載陳仲信至新北市○○區○○路與文
      化路210 巷交岔路口之公車候車亭旁，趁無人注意之際，
      由陳慶安拉取政德媒體有限公司（下稱政德公司）所有，
      設置於該處配電箱內之電纜線，再由陳仲信持前開油壓剪
      1 支剪斷電纜線1 端（毀損部分未據告訴）。嗣於同日凌
      晨4 時30分許，其等擬持上開油壓剪1 支剪斷上開電纜線
      另1 端時，適為警查獲，並扣得陳慶安所有用以行竊之油
      壓剪及扳手各1 支，始悉上情。
二、案經政德公司訴由新北市政府警察局三峽分局移請臺灣板橋
    地方法院檢察署檢察官偵查起訴。
    理      由
一、本案被告陳慶安、陳仲信所犯均係死刑、無期徒刑、最輕本
    刑為3 年以上有期徒刑以外之罪，亦均非高等法院管轄之第
    一審案件。其等於準備程序進行中，就前揭被訴事實均為有
    罪之陳述，經告知簡式審判程序之旨，並聽取其等與檢察官
    之意見後，本院認無不得或不宜改依簡式審判程序進行之情
    事，依刑事訴訟法第273 條之1 第1 項、第284 條之1 規定
    ，裁定本案行簡式審判程序，合先敘明。
二、上揭犯罪事實，業據被告等於警詢、偵訊及本院審理時供認
    不諱，核與證人即被害人汪金蓮、告訴代理人林中強於警詢
    時證述之情節相符，並有贓物認領保管單1 紙及照片10張在
    卷可憑，另有扣案之油壓剪及扳手各1 支可資佐證。綜上，
    足徵被告等上開任意性之自白與事實相符，均堪採信。從而
    ，本案事證已臻明確，被告等犯行均堪以認定，均應依法論
    科。
三、按刑法第321 條第1 項第3 款之攜帶兇器竊盜罪，係以行為
    人攜帶兇器竊盜為其加重條件，此所謂兇器，其種類並無限
    制，凡客觀上足對人之生命、身體、安全構成威脅，具有危
    險性之兇器均屬之，且祇須行竊時攜帶此種具有危險性之兇
    器為已足，並不以攜帶之初有行兇之意圖為必要。（最高法
    院79年臺上字第5253號判例要旨參照）。查被告等實行如事
    實欄一（二）所示竊盜犯行時攜帶之油壓剪及扳手各1 支，
    均為金屬材質，油壓剪質堅而厚重，扳手質硬而型尖，在客
    觀上均足以危害他人之生命、身體及安全，揆諸上開判例要
    旨，自屬兇器無訛。是核被告陳慶安如事實欄一（一）（二
    ）所為，係犯刑法第320 條第1 項之竊盜罪、同法第321 條
    第2 項、第1 項第3 款之攜帶兇器竊盜未遂罪。被告陳仲信
    如事實欄一（二）所為，係犯刑法第321 條第2 項、第1 項
    第3 款之攜帶兇器竊盜未遂罪。被告陳慶安、陳仲信就如事
    實欄一（二）所示竊盜犯行，有犯意聯絡與行為分擔，應論
    以共同正犯。被告陳慶安所犯上開2 罪間，犯意各別，行為
    互殊，應分論併罰。另被告陳仲信(一)前於94年間，因違反毒
    品危害防制條例案件，經臺灣高等法院以95年度上訴字第85
    0 號判處應執行有期徒刑1 年5 月確定；(二)復於95年間，因
    侵占案件，經本院以95年度簡字第6953號判處有期徒刑4 月
    確定；(三)又因竊盜案件，經本院以95年度易字第675 號判處
    有期徒刑10月確定；(四)再因違反毒品危害防制條例案件，經
    臺灣桃園地方法院以95年度訴字第1719號判處應執行有期徒
    刑1 年10月，嗣經臺灣高等法院以95年度上訴字第4461號駁
    回上訴確定；(五)另因違反毒品危害防制條例案件，經本院以
    95年度訴字第3054號判處應執行有期徒刑10月確定。嗣上開
    案件復經臺灣桃園地方法院以96年度聲減字第6478號裁定減
    刑，並就(一)至(四)所示案件合併定其應執行刑為有期徒刑2 年
    5 月，接續執行後，於98年4 月7 日縮刑期滿等情，有臺灣
    高等法院被告前案紀錄表在卷可稽。其於受徒刑之執行完畢
    ，5 年以內故意再犯本案有期徒刑以上之罪，為累犯，應依
    刑法第47條第1 項之規定加重其刑。又被告等如事實欄一（
    二）所為，已著手於犯罪行為之實行而不遂，均為未遂犯，
    爰均依刑法第25條第2 項規定減輕其刑，並依法先加後減。
    爰審酌被告等正值青壯，不思以正當途徑獲取財物，率爾竊
    取他人財物，對告訴人及被害人財產安全、社會治安影響非
    輕，並斟酌其等竊得財物多寡、犯罪後坦承犯行之態度，及
    其等犯罪動機、目的、手段、品行、智識程度等一切情狀，
    分別量處如主文所示之刑，並均諭知易科罰金之折算標準，
    及就被告陳慶安所宣告之刑定其應執行刑，並諭知易科罰金
    之折算標準。又被告等持以實行如事實欄一（二）所示竊盜
    犯行之油壓剪及扳手各1 支，均係被告陳慶安所有供本案犯
    罪所用之物，爰均依刑法第38條第1 項第2 款之規定，併予
    宣告沒收之。
據上論斷，應依刑事訴訟法第273 條之1 第1 項、第299 條第1
項前段，刑法第28條、第320 條第1 項、第321 條第2 項、第1
項第3 款、第47條第1 項、第25條第2 項、第41條第1 項前段、
第51條第5 款、第38條第1 項第2 款，刑法施行法第1 條之1 第
1項 、第2 項前段，判決如主文。
本案經檢察官黃嘉妮到庭執行職務。
中    華    民    國   100    年    6     月    28    日
                  刑事第十八庭  法  官   謝梨敏
上列正本證明與原本無異。
如不服本判決，應於判決送達後10日內敘明上訴理由，向本院提
出上訴狀 (應附繕本) ，上訴於臺灣高等法院。其未敘述上訴理
由者，應於上訴期間屆滿後20日內向本院補提理由書「切勿逕送
上級法院」。
                                書記官   林怡君
中    華    民    國   100    年    6     月    28    日
附錄本案論罪科刑法條全文
刑法第320條
意圖為自己或第三人不法之所有，而竊取他人之動產者，為竊盜
罪，處5 年以下有期徒刑、拘役或5 百元以下罰金。
意圖為自己或第三人不法之利益，而竊佔他人之不動產者，依前
項之規定處斷。
前二項之未遂犯罰之。
刑法第321條
犯竊盜罪而有下列情形之一者，處6 月以上、5 年以下有期徒刑
，得併科新臺幣10萬元以下罰金：
一、侵入住宅或有人居住之建築物、船艦或隱匿其內而犯之者。
二、毀越門扇、牆垣或其他安全設備而犯之者。
三、攜帶兇器而犯之者。
四、結夥三人以上而犯之者。
五、乘火災、水災或其他災害之際而犯之者。
六、在車站、埠頭、航空站或其他供水、陸、空公眾運輸之舟、
    車、航空機內而犯之者。
前項之未遂犯罰之。